Inventaris van de kopiedossiers betreffende de archieven van het Algemeen Rijksarchief, bevattende gegevens over aanwinst, verlies, vernietiging en andere beheershandelingen over de jaren 1937-1966
Nationaal Archief, Den Haag
Algemeen Rijksarchief, Kopieën van Objectdossiers
ARA / Kopieën Objectdossiers
1937-1966
Y26613
2.13 meter; 69 inventarisnummers.
Nationaal Archief, Den Haag
In dit archief bevinden zich de kopiedossiers van de archieven van het Nationaal Archief, die gegevens bevatten over aanwinst, verlies, vernietiging en andere beheershandelingen over de jaren 1937-1966. Onder de stukken die geordend zijn volgens het gedrukte archievenoverzicht vallen overheidsarchieven uit de jaren 1795 - 1813 en stukken van de overheid na 1813. Ook zijn er stukken van niet-overheids archieven, waaronder een alfabetisch geordend register van families en personen. De stukken die niet binnen de ordening van het gedrukte archievenoverzicht vallen bestaan uit overdrachten door Fockema Andrea, kaarten, boeken en andere realia en uit stukken geplaatst in de volgende mappen: archieven uit- en tijdens de Tweede Wereldoorlog; archiefruil; hulpdepots na de tweede wereldoorlog; burgerlijke stand en genealogie; archieven in de provincies; archieven elders berustend; algemene stukken betreffende vernietiging; aanwinstenlijsten en een categorie 'niet plaatsbaar'.
Archiefvorming
Geschiedenis van de archiefvormer
In de loop van het bestaan van het Algemeen Rijksarchief is nooit systematisch bijgehouden wanneer welke archieven, in welke omvang en op welke rechtsgronden het gebouw zijn binnengekomen. Alleen een jaarlijks overzicht van aanwinst en verlies werd bijgehouden. In gedrukte vorm zijn deze overzichten aanwezig voor de periode 1854 tot 1864 in: R. Fruin, De Gestie van dr. R.C. Bakhuizen van den Brink als archivaris des rijks 1854-1865 en vanaf 1865 tot 1968 in de jaarlijks gedrukte Verslagen 's Rijks Oude Archieven welke in 1968 overgaan in de Jaarverslagen. Na 1980 zijn in deze Jaarverslagen echter geen lijsten van aanwinsten en verlies meer opgenomen. Deze lijsten zijn vanaf dat jaar apart verschenen onder de titel: Aanwinsten en overdrachten van de Rijksarchiefdienst. De gegevens uit deze overzichten zijn echter vooral voor de 19e eeuw en de eerste 80 jaar van de 20e eeuw niet nauwkeurig en incompleet. Deze lijsten geven bovendien onvoldoende duidelijkheid over de rechtstitels, op grond waarvan deze archieven in het Algemeen Rijksarchief berusten, en geen verwijzingen naar eventuele correspondentie in de archieven van het Algemeen Rijksarchief zelf.
Vooruitlopend op het automatiseringsproject "Archeion" waarin nauwkeurige gegevens over aanwinst en verlies zouden moeten worden ingevoerd is een systematisch onderzoek begonnen naar de rechtstitels van de archieven in de depots van de Tweede Afdeling van het Algemeen Rijksarchief. Gekozen is hierbij voor een onderzoek naar de archieven over de jaren 1937 tot en met 1966.
Het beginjaar, 1937, valt samen met het starten van een eigen archief van de Tweede Afdeling. Daarvoor zat de correspondentie opgenomen in de centrale archiefseries van het gehele Algemeen Rijksarchief. Het eindjaar, 1966, valt samen met het laatste jaar waarin de correspondentie nog zuiver chronologisch werd geborgen. Vanaf 1967 wordt de correspondentie onderwerpsgewijs opgeborgen, waarbij de stukken over overdracht van archieven opgenomen zijn onder rubrieknummer D.9 en in 1970 onder nummer D.6.
Het is echter niet zo dat vanaf 1937 alle correspondentie die over archieven van de Tweede Afdeling gaat opgenomen is in de archiefserie van de Tweede Afdeling, veel blijft nog in de archieven van de algemene rijksarchivaris als beheerder van het Algemeen Rijksarchief.
De beste bronnen voor dit onderzoek zijn het archief van het Algemeen Rijksarchief en dat van de Tweede Afdeling. De volgende archiefseries zijn over deze jaren systematisch doorgenomen:
A-archief, bevattende de correspondentie van de algemene rijksarchivaris als hoofd van de Rijksarchiefdienst.
B-archief, bevattende de correspondentie van de algemene rijksarchivaris als beheerder van het Algemeen Rijksarchief.
D-archief, bevattende de correspondentie van de Tweede Afdeling van het Algemeen Rijksarchief.
F-Archief, bevattende de correspondentie van de voormalige Vierde Afdeling van het Algemeen Rijksarchief, thans Afdeling Rijksarchiefinspectie van de Centrale Directie van de Rijksarchiefdienst, vanaf 1961.
Aantal kopieën dat per jaar per archiefserie gemaakt is
1937 123 38 98 259
1938 93 71 96 260
1939 42 36 100 178
1940 110 78 71 259
1941 125 50 125 300
1942 83 30 83 196
1943 101 30 119 250
1944/45 97 98 192 387
1946 182 74 244 500
1947 435 49 476 960
1948 338 172 352 862
1949 401 333 98 832
1950 295 193 107 595
1951 276 419 107 802
1952 154 280 42 476
1953 126 348 49 523
1954 92 287 26 405
1955 47 298 17 362
1956 77 224 14 315
1957 57 244 8 309
1958 90 197 15 302
1959 116 255 19 390
1960 77 189 18 284
1961 57 190 12 259
1962 64 149 12 225
1963 56 203 13 272
1964 21 70 6 97
1965 29 75 30 134
1966 43 139 27 209
----- ----- ----- -----
totaal 3807 4819 2576 11202
Hoeveelheid verwerkt archief in meters
A-archief 6,25 m.
B-archief 6,80 m.
D-archief 4,10 m.
F-archief 2,10 m.
-----
totaal 19,25 m.
Geschiedenis van het archiefbeheer
De verwerving van het archief
De rechtstitel is (nog) onbekend
Inhoud en structuur van het archief
2.22
Ordening van het archief
De verzameling kopieën is in twee delen gesplitst. Het eerste en grootste deel van de stukken heeft betrekking op archieven berustend bij de Tweede Afdeling, of op archieven die daar in beginsel zouden kunnen berusten. Dit deel is geordend volgens de wijze zoals gehanteerd, voor de Tweede Afdeling, in het gedrukte archieven overzicht De archieven in het Algemeen Rijksarchief, Alphen aan den Rijn 1982.
De stukken zijn hierdoor gescheiden in een overheidsdeel en een particulier deel. Alle stukken die een bepaald ministerie raken zijn in mappen onder de naam van het ministerie gedaan. Zijn er veel stukken met betrekking tot één ministerie, dan is binnen de map met tabstroken een verdere ordening aangebracht ook dit zoveel mogelijk volgens de ordening van het gedrukte archievenoverzicht. Stukken over archieven die door de ministeries of door de archivaris van de Tweede Afdeling in de loop van de tijd uit de archieven zijn vervreemd, zitten toch opgeborgen in de map van het betreffende ministerie of archief, waaruit het vervreemde deel afkomstig was. Zo bevinden zich de documenten met betrekking tot de archieven van de mobiele schutterijen, die nu bij de rijksarchieven in de provincies berusten, in de mappen van het Departement van Oorlog.
Het tweede deel van de verzameling kopieën bestaat uit stukken die in het bovenstaande systeem geen plaats konden vinden. Deze zijn geordend in een aantal hoofdrubrieken en mappen. Hieronder bevinden zich onder andere stukken over boeken en kaarten. Een andere rubriek bevat gegevens over de lotgevallen van de archieven in de Tweede Wereldoorlog en over archieven ontstaan in die oorlog. Een volgende rubriek valt onder de noemer `Provincies', hierin zitten per provincie geordend alle stukken die alleen te maken hebben met archieven in de provincies. Documenten bijvoorbeeld betreffende de deponering van archieven door het Rijksarchief Groningen in Appingedam.
Daarnaast is er een rubriek `Archiefruil', hierin zitten de documenten betreffende archiefruil met het buitenland per land geordend. Ook zijn er stukken betreffende opslag van archieven elders dan in het archiefgebouw, bijvoorbeeld sinds de jaren vijftig in Schaarsbergen. Een categorie bevat stukken betreffende andere archiefbewaarplaatsen dan de rijksarchieven en de daar berustende archieven zoals bijvoorbeeld het Koninklijk Instituut voor de Tropen en het Nederlands Economisch Historisch Archief. Uiteindelijk is er nog een stapeltje kopieën overgebleven die in geen van de mappen onder te brengen waren en welke de rubriek `Niet plaatsbaar' vormen
Overal zijn in de mappen en tussen de tabstroken de stukken op chronologische volgorde geplaatst.
Stukken betreffende archieven in Zuid-Holland en betreffende archieven berustend bij het Rijksarchief Zuid-Holland zijn apart gehouden en in ongeordende staat overgedragen aan het Rijksarchief Zuid-Holland. Er bevind zich in deze kopie verzameling onder de rubriek "provincie" dan ook geen map Zuid-Holland.
De stukken betreffende archieven van de Eerste Afdeling van het algemeen Rijksarchief zijn in ongeordende staat aan deze afdeling overgedragen.
Aanwijzingen voor de gebruiker
Openbaarheidsbeperkingen
Volledig beperkt openbaar (A). Het archief is tot 2017 slechts raadpleegbaar na toestemming van de directeur Nationaal Archief.
Materiële beperkingen
Aanvraaginstructie
Openbare archiefstukken kunnen online worden aangevraagd en gereserveerd. U kunt dit ook via de terminals in de studiezaal van het Nationaal Archief doen. Om te kunnen reserveren dient u de volgende stappen te volgen:
U maakt een profiel aan op www.gahetna.nl, en logt vervolgens in
Via de archiefinventaris (alleen de beschrijvingen met rode nummers) selecteert u het gewenste archiefstuk door op de knop 'Reserveren' te klikken
In het volgende scherm geeft u aan op welke dag u het archiefstuk wilt inzien
Indien u zich bevindt in de studiezaal en een tafelnummer heeft ontvangen kunt u dit nummer vermelden. Als u geen tafelnummer heeft kunt u tafelnummer 777 laten staan
Vervolgens bevestigt u uw reservering door deze te versturen.
Verwant materiaal
Beschikbaarheid van kopieën
Beschrijving van de series en archiefbestanddelen
- STUKKEN GEORDEND VOLGENS HET GEDRUKTE ARCHIEVEN OVERZICHT, 1
  - STUKKEN BETREFFENDE ARCHIEVEN VAN DE OVERHEID 1795-1813
    - Franse Tijd (1795-1813), 1
      Franse Tijd
      Financiën
      Domeinen
  - STUKKEN BETREFFENDE ARCHIEVEN VAN DE OVERHEID NA 1813
    - Hoge Colleges van Staat, 2
      Eerste Kamer
      Tweede Kamer
      Raad van State
      Algemene Rekenkamer
      Staatssecretarie en Kabinet des Konings
      Hoge Raad van Adel
      Kanselarij der Nederlandse Orden
    - Departement van Algemene Zaken, 3
      Archieven van het ministerie
      Kabinet van de Minister-President
      Archieven van diensten en commissies
      Regeringsdienst "Oog en Oor"
    - Departement van Binnenlandse Zaken, 4
      Archieven van het Ministerie
      Afdeling Waterstaat, 1814-1877
      Spoorwegen
      Nederlandse Arbeidsdienst
      Commissie v.d. Stichtingen v. Beurzen v.h. Onderwijs
      Rijksinspectie Bevolkingsregister
      Staatsdrukkerij en Uitgeverij
      Pensioenraad
      Algemeen Burgelijk Pensioenfonds
    - Departement van Buitenlandse Zaken, 5-6
      - Archieven van het ministerie, 5
        Ministerie van Buitenlandse Zaken in Londen
        Gereconstrueerde registers van de consulaire burgelijke stand
      - Archieven van Diensten, 6
        Archieven van gezantschappen en consulaten
        Archieven van bijzondere zendingen
    - Departement van Economische Zaken, 7-8
      - Stukken over meerdere archieven, 7
        Inspectie van het IJkwezen
        Octrooiraad
        Centraal Bureau voor de Statistiek
        Archieven van Crisisinstellingen in verband met W.O. I
        Stichting Fonds Landbouw-Exportbureau
        Nederlandse Overzee Trustmaatschappij
      - Archieven van instellingen in verband met W.O. II, 8
        Distributie
        Rijksbureaus
        Rijkskolenbureau
        Commissaris-Generaal voor de Nederlandse Economische belangen in Duitsland
        Centrale Dienst voor In- en Uitvoer
        Crisis Uitvoer Bureau
        Centrale Zuiveringsraad voor het Bedrijfsleven
    - Departement van Financiën, 9-13
      - Archieven van het ministerie, 9
        Hypotheken en Kadaster
        Kadastrale kaarten
      - Afdeling Invoerrechten, 10
      - Domeinen, 11
      - Successie belastingen en memories van successie, 12
      - Ministerie van Financiën in Londen, 13
        Diensten en Commissies
        Commissie van Liquidatie van de voormalige Wees- en Momboirkamers
        Administratie van de kroondomeinen
        Tiendcommissies
        Tariefcommissie
        Commissarissen van straatwegen
        Rijks Inkoop Bureau
        Commissie te Amsterdam belast met de Werkzaamheden
        tot Herstel van de Nationale Schuld
        Regeringscommissaris voor het Nederlands-Duits credietverdrag van 1920
        De Nederlandse Bank
        Rijksmunt
        Archieven in verband met de Tweede Wereldoorlog
    - Departement van Justitie, 14-15
      - Archieven van het Ministerie, 1820-1981, 14
        Ministerie van Justitie (1855) 1876-1929
        Ministerie van Justitie (1820) 1834-1981
        Ministerie van Justitie 1890-1974 Kaartregister
      - Directoraat-Generaal voor de Bijzondere Rechtspleging, 1945-1957, 15
        Archieven van organen belast met de bijzondere rechtspleging en het rechtsherstel
    - Departement van Koloniën, 16
      Administratie van de Indische Pensioenfondsen
    - Departement van Landbouw en Visserij, 17-18
      - Archieven van het Ministerie, 17
      - Archieven van diensten, 1914-1957, 18
        Rijksdienst voor Landbouwherstel 1945-1957
        Archieven van commissies
        Jachtcommissie
        Landbouwcrisisarchieven 1914-1926
    - Departement van Marine, 19
      Ministerie van Marine, geheim archief 1813-1844
      Scheepsjournalen 1813-1968
      Archieven van diensten en instellingen van de Zeemacht
    - Departement van Onderwijs Kunsten en Wetenschappen, 20
      archieven van Cultuur Recreatie en
      Maatschappelijk Werk
    - Departement van Oorlog, 21-24
      - Archieven van het ministerie, 1814-1945, 21
        Stamboeken ca. 1814-1927 (1945)
      - Archieven van de Landmacht, 22
      - Archieven van het Militair Gezag, 1944-1946, 23
      - Archieven die naar de rijksarchieven in de provincie zijn vervreemd, 24
    - Departement van Sociale Zaken en Volksgezondheid, 25-26
      - Archieven van het ministerie, 25
        Rijksdienst Uitvoering Werken
      - Archieven van rijks-, gewestelijke- en gemeentelijke arbeidsbureaus en kamers van arbeid, 26
    - Departement van Verkeer en Waterstaat, 27-28
      - Archieven van het ministerie, 1860-1937, 27
        Ministerie van Waterstaat, Handel en Nijverheid 1877-1905
        Ministerie van Binnenlandse Zaken, van Waterstaat, Handel en Nijverheid en van Waterstaat 1860-1937
      - Archieven van diensten en commissies, 1798-1930, 28
        Inspecteurs van de waterstaat 1798-1849
        Inspecteurs van de waterstaat 1849-1930
        Amsterdamsche Kanaal Maatschappij
        Rijksdienst voor de IJsselmeerpolders
        Waterschappen, veenschappen, veenpolders, polders
        Rijksverkeersinspectie
        Scheepvaart
        Posterijen
    - Departement van Volkshuisvesting en Ruimtelijke Ordening, 29
      Archieven van het Ministerie en van diensten
    - Rechterlijke Macht, 30
      Archieven van lagere rechterlijke college's
      Archieven van militair-rechterlijke college's
      Archieven van Administratief-rechterlijke college's
      Raden van beroep voor de directe belastingen
      Raad van beroep sociale verzekeringen
      Openbare lichamen van Beroep en Bedrijf
      Duitse instellingen in de Nederlanden
  - STUKKEN BETREFFENDE NIET-OVERHEIDS ARCHIEVEN
    - Instellingen van economische aard, 31
      N.V. Bank voor Nederlandse Gemeenten
      Nederlandse Handelsmaatschappij
      Bureau voor Publieksrechterlijke adviezen Blaupot-ten Cate
      Koninklijk Nederlands Landbouw-Comité
      Spoorwegen in Nederland
      Instellingen van sociale zorg
      Eerste Maatschappij van Weldadigheid
      Koninklijk Nationaal Steuncomité, 1914-1922
      Nederlands Comité voor het Hollands-Hongaars Meisjeshuis te Gödölö, later Nederlands Actie Comité voor Kinderhuizen in Hongarije, 1921-1936
      Pape Fonds
      Vak- en standsorganisaties en -fondsen
      Vereniging Weduwenzorg
      Genootschap van Leraren aan de Nederlands Gymnasia, Lycea en Athtenea
      Instellingen op het gebied van de volksgezondheid
      Hoofdbestuur van het Nederlandse Rode Kruis
    - Instellingen op het gebied van Onderwijs, Wetenschap en Cultuur, 32
      Instellingen op het gebied van sport recreatie en evenementen
      Instellingen op politieke en ideële grondslag
      Geloofsgemeenschappen en andere instellingen van godsdienstig leven
      Huis en heerlijkheidsarchieven
      Almelo, Huisarchief
      Amerongen, Huisarchief
      Drakestein, Ridderhofstad
      Haar, Kasteel de
      Keppel, Huis
      Neyenrode
      Twickel
      Wachtendonk
    - Families en personen, 33-41
      - Ackersdijk Alphen, Van Armstrong-van Hogendorp, P. Asbeck, G.F. Baron van Asch van Wijck Asselbergs, C.J., 33
      - Baart de la Faille Beek, Van Beelaerts van Blokland, jhr. F. Berenstein Beresteyn, Van Besier, A.G. Bilt, Van der Blankenstein, M. van Bonasse (zie onder verzamelingen) Bos, D. Bosboom, N. Bosch, Van den Bosscha Brauw, De Brauw, jhr. W. M. de Breugel Douglas, Van Bus de Gisignies, L.P.J. burggraaf du Bijlsma, 34
      - Chassé, D.H. baron Constant Rebecque, De Cort van der Linden Cremer Dassevael, S. Diesen, G. van Does de Bye, Van der Doorman, G. Doorn van Westcapelle, H.J. baron vanDrucker, H.L. Dumonceau Duymaer van Twist, A.J., 35
      - Eck, D. van Eerens, D.J. de Elout, C. Th. Engelen Engelhard, N. Eysinga, jhr. W.J.M. van Fabius Filletaz Bousquet, R. de Fockema Andreae, J.P. Forstner van Dambenoy, H.F.Ch. baron Fransen van de Putte, I.D. Fijnje, W. Gaymans Geisweit van der Netten Gerbrandy, P.S. Gey Pittius Gevaerts Graeff, De Groen van Prinsteren, G. Grondijs, L.H. Gybland oosterhoff, H.H.A. van, 36
      - Haer-Dutilh, L.E. van der Hamel, J.A. van Hasselman, J.J. en C.J. Heeckeren Kell, Van Heemskerk, J. Heerdt, Van Heim, jhr. P. van der Heldring Hemert tot Dingsdorhof ( H. van Hemert Dingshof ? ) Hogendorp, Van ( bevat ook Van Clifford ) Houten, S. van Hunger, F.W.T. Immink, A.J. Ittersum Joekes, A.M. Jorissen, Th.Th. H. Juckema van Burmania, baron Rengers, 37
      - Kemper, jhr. J.M. Krabbe Kuyper, ds. A. Lansberge, Van Lennep, Van Leyds, W.J. Limburg Stirum, van Loudon, jhr. J. Maanen, Van Mackay van ophemert Maesen de Sombreff, jhr. P.Th. van der Marez, De Mellvill van Lynden, R. baron Merens, A. Meyers, G. Mommers Mook, H.J. van Mulier, W.J.H., 38
      - Nebbens Sterling Nerée, De Nouhuys, J.W. van (zie ook collectie Nederlandse Vlag) Obreen, H.C. Olden, R. van Pesters Pinke, F. Poelgeest, H. van Posthuma, F.E. Pijnacker Hordijk, C. Randwijck, Graaf van Rechteren, Van Reeser Reesink, H.J. Rochussen Roëll, jhr. W.F. Rollin Couquerque Römer, Von Romme, C.P.M., 39
      - Savornin Lohman, jhr. A.F. de Savornin Lohman, jhr. B.C. de Savornin Lohman, jhr. W.H. de Schaik, J.R.H. van Scheltema Schimmelpenninck Schimmelpenninck van der Oye, J.E.N. baron Sigal Sleen, H. van Son, Van Speicher, Van Staring Stralen, H. van, 40
      - Tenhaeff Tets van Goudriaan, Van Tex, Den Thorbecke, J.R. Tichelman, G.L. Tonckens Toulon, J. van Uhlenbeck Valter VerHuell, C.A. en C.H. graaf Veth, B. Vorsselman de Heer, P.O.C. Vreede Witsen Elias, J. Wittert van Hoogland, E.B.F.F. baron Wijnbergen, Van Zuylen van Nijevelt, Van Zwahlen, J.R.D., 41
    - Verzamelingen, 42
      Losse aanwinsten
      Handschriften van het Provinciaal Genootschap voor Kunsten en Wetenschappen in Noord-Brabant
      Collectie Bonasse
      Collectie Nederlandse Vlag (zie ook persoonsarchief Nouhuys, J.W. van)
- STUKKEN BUITEN DE ORDENING VAN HET GEDRUKTE ARCHIEVENOVERZICHT, 2
  - OVERDRACHTEN DOOR FOCKEMA ANDREAE, KAARTEN, BOEKEN EN ANDERE REALIA
    - Stukken betreffende het overdragen van archieven van de Tweede Afdeling tussen 1947 en 1949 door haar Rijksarchivaris Fockema Andreae, 43
    - Overdrachten van Kaarten en andere correspondentie betreffende kaarten, 44
    - Boeken en andere realia, 45
  - ARCHIEVEN UIT- EN TIJDENS DE TWEEDE WERELDOORLOG
    - Londense archieven, 46
      De meeste stukken bevinden zich in de mappen van de ministeries
      Verwerving zgn. oorlogsarchieven door het Rijksinstituut voor Oorlogsdocumentatie
    - Verplaatsing van archieven i.v.m. oorlogsomstandigheden W.O. II, 47
    - Archiefruil met Nazi-Duitsland gedurende W.O. II, 48
    - Recuperatie van Nederlandse Archieven uit Duitsland (Polen, Tsjechoslowakije) na W.O. II, 49
      Overbrenging van archieven van het voormalige rijkscommissariaat naar Nederland na W.O. II
  - ARCHIEFRUIL
    - Archiefruil met en aankoop in Duitsland voor en na W.O. II, 50
      Aankoop Gelderse charters 1947-1949
      Overige archiefruil en aankoop
    - Archiefruil met België, 51
    - Archiefruil met Luxemburg, 52
      Archiefruil met Frankrijk
      Archiefruil met overige landen
  - HULPDEPOTS NA DE TWEEDE WERELDOORLOG
    - Hulpdepots na de Tweede Wereldoorlog, voornamelijk Schaarsbergen, 53-54
      - 1947-1949, 53
      - 1950-1966, 54
  - BURGELIJKE STAND EN GENEALOGIE
    - Burgelijke stand tijdens W.O. II, 55
      Overbrenging van de burgelijke stand naar de rijksarchieven
      Zie ook de mappen van de provincies
    - Correspondentie met de Centrale dienst voor Sibbekunde, 1941-1944, 56
  - ARCHIEVEN IN DE PROVINCIES
    - Stukken betreffende archieven in de provincies, 57-63
      - Groningen Friesland Drenthe, 57
      - Overijssel Gelderland, 58
      - Limburg, 59
      - Noord-Holland, 60
      - Noord-Brabant, 61
      - Utrecht, 62
      - Zeeland - Zuid-Holland (zie inleiding p. 5), 63
  - ARCHIEVEN ELDERS BERUSTEND
    - Archieven in Oost-Indië, 64
      Archieven in West-Indië
    - Archieven bij diverse instellingen, 65
      Koninklijk Huisarchief
      Nederlands Economisch-Historisch Archief
      Koninklijk Nederlandsch genootschap voor Geslacht- en Wapenkunde "De Nederlandsche Leeuw"
      Centraal Bureau voor de Genealogie
      Koninklijk Instituut voor de Tropen
    - Filmarchieven bij het Rijks Historisch Filmarchief en het Nederlands Historisch Filmarchief, 66
  - ALGEMENE STUKKEN BETREFFENDE VERNIETIGING
    - Algemene stukken betreffende vernietiging, 67
      Hierin zitten de stukken die niet direct in een bepaalde map te plaatsen zijn
  - AANWINSTENLIJSTEN
    - Aanwinstenlijsten zoals opgenomen in de V.R.O.A.'s en jaarverslagen over 1937-1966, 68
  - NIET PLAATSBAAR
    - Niet plaatsbare stukken betreffende niet-overheidsarchieven, 69
      Niet plaatsbare stukken betreffende niet-overheidsarchieven welke wellicht niet geregistreerde losse aanwinsten zijn